【裁判字號】    90,易,1274
【裁判日期】    900919
【裁判案由】    毒品危害防制條例
【裁判全文】
臺灣彰化地方法院刑事判決                          九十年度易字第一二七四號
    公  訴  人  臺灣彰化地方法院檢察署檢察官
    被      告  甲○○
右列被告因違反毒品危害防制條例案件，經檢察官提起公訴（九十年度偵字第四九四
六號），本院判決如左：
        主  文
甲○○持有第壹級毒品，處罰金新台幣壹仟元。如易服勞役，以銀元佰元即新台幣
玖佰元折算壹日。
扣案海洛因壹包，淨重零點零壹公克沒收銷燬之。
        事  實
一、甲○○曾因施用毒品經強制戒治，嗣停止戒治交付保護管束期滿，由台灣彰化地
    方法院檢察署檢察官於民國（下同）八十九年九月二十五日，以八十九年度戒毒
    偵字第一一一０、一一一一號為不起訴處分確定。未知警惕，明知海洛因係第一
    級毒品，不得持有，竟自不詳時間起持有海洛因一包，淨重０．０一公克，於九
    十年六月十一日下午四時五十分許，在彰化縣社頭鄉張厝一巷產業道路前為警查
    獲，並扣得前開海洛因一包。
二、案經彰化縣警察局北斗分局報請台灣彰化地方法院檢察署檢察官偵查起訴。
        理  由
一、訊據被告甲○○坦承於前開時、地為警自其褲袋內查獲海洛因一包之情事，惟否
    認有何犯行，辯稱，不知褲袋內有毒品，而伊係要下田，才在工寮內換穿該條褲
    子，褲子已許久沒穿，毒品可能是前案強制戒治前吸剩留下來的云云。經查，扣
    案袋裝白粉含毒品海洛因成分，淨重０．０一公克，包裝重０．二四公克，有法
    務部調查局鑑定通知書一紙在卷可憑，屬第一級毒品。且依前開毒品係自被告褲
    袋內取獲，衡諸常情殆非不要之垃圾與施用毒品者，對毒品無不珍視，既有所剩
    ，未甘丟棄，則冀圖他日運用自屬當然，足徵被告應有持有之故意。故被告否認
    犯罪之辯詞未足採取，復有前開海洛因一包扣案可稽，事證明確，被告犯行堪予
    認定。
二、核被告所為，係犯毒品危害防制條例第十一條第一項持有第一級毒品罪。爰審酌
    被告之品性、犯罪之動機、目的、手段，持有之數量甚微，有可能是以前所剩，
    但仍難解其持有之犯行，暨被告為警查獲後所採尿檢驗結果，並未呈人體施用毒
    品之反應，有彰化縣衛生局煙毒尿液檢驗成績書在卷可稽，容信無再施用毒品之
    犯行，從輕量處如主文所示之刑，並諭知易服勞役之折算標準，以示懲警。扣案
    海洛因一包，淨重０．０一公克依毒品危害條例第十八條第一項前段宣告沒收銷
    燬之。
據上論斷，應依刑事訴訟法第二百九十九條第一項前段，毒品危害防制條例第十一條
第一項、第十八條第一項前段，刑法第十一條前段、第四十二條第二項，罰金罰鍰提
高標準條例第二條，判決如主文。
中      華      民      國      九十      年    九    月      十九      日
                                臺灣彰化地方法院刑事第三庭
                                    法      官  洪  榮  謙
右正本證明與原本無異。
如不服本判決，應於判決送達後十日內向本院提出上訴狀( 須附繕本 )。
                                    法院書記官  張  木  松
中      華      民      國      九十      年    九    月     二十四     日
毒品危害防制條例第十一條
持有第一級毒品者，處三年以下有期徒刑、拘役或新臺幣五萬元以下罰金。
持有第二級毒品者，處二年以下有期徒刑、拘役或新臺幣三萬元以下罰金。
持有專供製造或施用毒品之器具者，處一年以下有期徒刑、拘役或新臺幣一萬元以下
罰金。


司法院資訊處製作；財團法人民間司法改革基金會備份。
